【裁判字號】    89,上訴,744
【裁判日期】    890714
【裁判案由】    強盜等
【裁判全文】
臺灣高等法院高雄分院刑事判決                    八十九年度上訴字第七四四號
    上  訴  人
    即  被  告  甲○○
    指定辯護人  本院公設辯護人李佩娟
右上訴人因準強盜案件，不服臺灣屏東地方法院八十九年度訴字第一號中華民國八十
九年三月三十日第一審判決（起訴案號：臺灣屏東地方法院檢察署八十六年度偵字第
三三四二號），提起上訴，本院判決如左：
      主  文
原判決關於甲○○部分撤銷。
甲○○免訴。
      理  由
一、公訴意旨略以：被告甲○○（下稱被告）於八十六年四月二十一日十三時四十分
    許，攜客觀上具危險性，足供兇器使用之一字型板手五支、斜口剪、尖嘴鉗、剪
    刀及活動板手各一支等物，以上開斜口剪及一字型板手破壞屏東縣屏東市○○里
    ○○街八一號六樓乙○○住處外層防盜門及內層大門門鎖後，侵入其內竊取乙○
    ○所有之現金新臺幣一百十元及龍銀一枚得手（侵入住宅部分，未據告訴），於
    將離去之際，適為乙○○返家發覺，乙○○乃將其住處之外層防盜門用手推緊以
    防其離去，詎甲○○為脫免乙○○之逮捕，竟當場持乙○○住處廚房內之水果刀
    一支，往乙○○之身體刺去及用腳踢該防盜門欲逃逸，乙○○因閃避得宜倖未受
    傷，嗣經乙○○委請鄰居報警後當場查獲，並扣得上開一字型板手五支、斜口剪
    、尖嘴鉗、剪刀、活動板手各一支及水果短刀一支等物，上開竊得之龍銀一枚則
    遺留在現場。因認被告涉有刑法第三百二十九條準強盜罪嫌云云。
二、按案件曾經判決確定者，應諭知免訴之判決，此項原則關於實質上一罪或裁判上
    一罪，均有其適用（最高法院四十九年台非字第二十號著有判例）；次按刑法第
    三百二十九條之準強盜罪，係以犯竊盜或搶奪罪為前提，被害人如未遭施強暴脅
    迫，本係實質之一罪（最高法院八十三年台上字第一二０九號判決參照）。經查
    被告右揭於八十六年四月二十一日十三時四十分許，攜帶一字型板手五支、斜口
    剪、尖嘴鉗、剪刀及活動板手各一支，破壞屏東縣屏東市○○里○○街八一號六
    樓乙○○住處外層防盜門及內層大門門鎖後，侵入其內竊取乙○○所有之現金一
    百十元及龍銀一枚得手，涉犯刑法加重竊盜罪部分，業經台灣屏東地方法院於八
    十六年六月十六日，以八十五年度易字第二四四九號刑事判決判處被告有期徒刑
    二年六月，並於八十六年八月二十一日確定在案，有台灣屏東地方法院該案刑事
    判決書及本院被告全國前科紀錄表足按（見偵查卷第一一六至一三一頁、本院卷
    第三四頁），而本件被告被訴準強盜犯行查與前開確定判決竊盜案件為實質上一
    罪，依上開判例意旨所示，就此部分自應為免訴之判決。原審就此部分遽為實體
    之判決，自有未洽，被告上訴意旨否認犯罪，雖無理由，但原判決既有上開可議
    ，自應將原判決撤銷，並就被告此部份為免訴之諭知。
據上論斷，應依刑事訴訟法第三百六十九條第一項前段、第三百六十四條、第三百零
二條第一款判決如主文。
本院經檢察官林炎昇到庭執行職務。
中    華    民    國     八十九     年       七       月       十四     日
                              臺灣高等法院高雄分院刑事第八庭
                                  審判長法官  郭雅美
                                        法官  張盛喜
                                        法官  莊飛宗
右正本證明與原本無異。
檢察官如不服本判決，應於判決送達後十日內向本院提出上訴狀，其未述理由者並
應於提出上訴狀後十日內向本院補提理由書（應附繕本)。
                                      書記官  張宗芳
中    華    民    國     八十九     年       七       月       十七     日
                                                                        Ａ


司法院資訊處製作；財團法人民間司法改革基金會備份。
